臺灣臺北地方法院民事判決　　　　　　 96年度訴字第5249號
原　　　告　丁○○
被　　　告　乙○○
　　　　　　丙○○
　　　　　　甲○○
　　　　　　戊○○
上列當事人間請求損害賠償事件，本院於民國96年8月2日言詞辯
論終結，判決如下：
    主      文
原告之訴及假執行之聲請均駁回。
訴訟費用由原告負擔。
    事實及理由
壹、程序部分：
本件被告戊○○經合法通知，未於言詞辯論期日到場，核無民事
訴訟法第 386條所列各款情形，爰依原告聲請，由其一造辯論而
為判決。
貳、實體部分：
一、原告主張：
  (一)原告為被告乙○○、丙○○及甲○○（以下簡稱被告乙○○
    等三人）之長兄，兩造之父親朱俊龍於民國 87年1月10日過
    世時，因被告甲○○仍在國外，遂由原告與被告乙○○、丙○○處理遺產，原告與被告乙○○、丙○○乃於同月17日以
    訴外人朱俊龍之名義，將其存放於華南商業銀行帳戶內之現
    金新臺幣（下同） 324萬元、華僑商業銀行保險箱內之土地
    權狀、珠寶首飾及存放於華僑商業銀行外匯部帳戶內之美金
    8 萬餘元領回，另以原告之名義於合作金庫西門支庫開立第
    35605 號保險箱放置上開物品，並將保險箱之鑰匙交由被告
    乙○○、丙○○保管。被告乙○○及丙○○嗣取回部分上開
    物品，該保險箱內僅放置訴外人朱俊龍所有之不動產所有權
    狀、珠寶首飾及原告所有之不動產所有權狀等。嗣原告為處
    理自己所有之不動產及辦理遺產繼承手續，遂將該保險箱之
    鑰匙申報遺失，並於 87年5月27日更換鑰匙打開該保險箱，
    並將兩造之父親朱俊龍所有之不動產所有權狀交由被告甲○○所介紹之土地代書辦理遺產繼承手續，至其餘珠寶首飾，
    原告認其價值非屬重大，乃將其取回放置家中。
  (二)然被告乙○○因不滿原告於87年 6月23日對其提起詐欺罪及
    侵占罪之告訴，遂於88年 1月21日向鈞院檢察署檢察官對原
    告提出誣告罪及侵占遺產罪之告訴。上開誣告罪部分，經鈞
    院檢察署檢察官為不起訴處分，嗣被告乙○○聲請再議，亦
    經臺灣高等法院檢察署檢察官駁回其聲請在案。上開侵占罪
    部分，則由鈞院以 88年度易字第2618號判決原告有期徒刑8
    個月。被告甲○○於原告對上開侵占罪提起上訴期間，即於
    88年11月15日發函要求原告與被告乙○○、丙○○協調辦理
    遺產繼承，協議過程中，被告乙○○、丙○○之妻嚴慧珍與
    被告甲○○達成協議，同意就遺產中關於珠寶共 263,000元
    部分，由兩造四人平分，惟原告當場未同意和解，僅由被告
    甲○○與被告乙○○、訴外人嚴慧珍達成和解，約定被告乙○○及丙○○各給付51萬元予被告甲○○。而原告之侵占罪
    部分嗣經臺灣高等法院判決有期徒刑 8個月，被告乙○○等
    三人乃對原告提起附帶民事訴訟（臺灣高等法院89年度訴字
    第98號），明知上開遺產中之珠寶首飾僅價值26萬餘元，竟
    謊報遺產中珠寶之數量，偽稱遺產中之珠寶價值達9,870,06
    4 元，而由被告戊○○配合偽證稱確有臺灣高等法院89年度
    訴字第98號該民事判決附表一（以下簡稱系爭附表）之珠寶
    首飾存在，並由被告乙○○等三人再提供訴外人寶儀銀樓有
    限公司（以下簡稱寶儀公司）出具之虛偽鑑價報告，作為證
    明系爭附表所示珠寶首飾價值之證據，致使台灣高等法院陷
    於錯誤，而判決原告應給付被告乙○○等三人 5,321,800元
    。
  (三)被告甲○○另於92年間對原告與被告乙○○及丙○○，就原
    告等於 87年1月17日提領訴外人朱俊龍存放於華南商業銀行
    帳戶內之現金 324萬元、開啟華僑商業銀行保險箱，及提領
    華僑商業銀行外匯部帳戶內之美金 8萬餘元之事實，提起偽
    造文書及侵占繼承財產之告訴，案經鈞院檢察署檢察官以被
    告乙○○及丙○○已於88年間與被告甲○○達成和解，為緩
    起訴處分，而僅對原告提起公訴；嗣原告以 120萬元與被告
    甲○○達成和解，約定分四期給付，該案乃由鈞院以92年度
    訴字第2148號判決原告連續行使偽造私文書與上開侵占罪部
    分併案執行共計12個月，故無法易科罰金，原告尚須服刑 4
    個月，於94年3月間服刑完畢。
  (四)爾後原告自大姐朱梅林（已歿）處取得一張彩色照片，得知
    被告乙○○等三人所提出遺產清單中之藍寶石項目乃虛偽項
    目，實僅為一只綠玉戒指，遂對被告乙○○等三人提起偽證
    罪及詐欺罪之告訴；被告乙○○等三人則因原告於強制執行
    時，無法提出珠寶清單內之珠寶，及已將名下部分不動產移
    轉配偶廖玉玲名下，而對於原告提起詐害債權之告訴。然上
    開詐害債權案件第一審審理中，訴外人寶儀公司之負責人張
    定藩已經證稱其未見過被告乙○○等三人所提出珠寶清單內
    之物品，亦未為被告乙○○等三人為珠寶鑑價等情，足證臺
    灣高等法院89年度訴字第98號判決原告敗訴，應給付被告乙○○等三人 5,321,800元之結果，確係因被告乙○○等三人
    提出虛偽鑑價報告，配合被告戊○○偽證所致，且該判決已
    逾民事再審期間，原告已無從聲請再審。
  (五)被告等明知上開遺產中之珠寶首飾僅價值26萬餘元，竟謊稱
    其共價值共 9,870,064元，並由被告戊○○證稱有上開珠寶
    之存在，再提供虛偽之鑑價報告證明珠寶價值，致鈞院陷於
    錯誤而判決原告應給付被告乙○○等三人 5,321,800元，且
    被告乙○○等三人已經聲請強制執行，原告之財產有隨時遭
    受強制執行之可能，則被告乃共同侵害原告之權利，或共同
    故意以違背善良風俗之方法加損害於原告，依民法第 184條
    及 185條規定，原告自得請求被告負連帶損害賠償責任。而
    被告圖不法利益為3,991,350元（即 5,321,800－5,321,800
    ÷4＝3,991,350），惟上開珠寶實際價值為 263,000元，被
    告三人應分得之珠寶價值共 197,250元，扣除上開金額後，
    原告即將遭強制執行之損害額為 3,794,100元，原告乃以此
    為本件損害賠償之範圍，爰請求如訴之聲明第1項所示。
  (六)被告乙○○於 87年2月6日為向原告借款110萬元，以其所有
    面額60萬元之上海商業銀行定存單及面額50萬元之華南商業
    銀行定存單（以下簡稱系爭定存單）為原告供擔保，並於每
    月支出 2萬元之利息予原告作為清償。詎被告乙○○竟於87
    年6月3日向上海商業銀行龍山分行及華南商業銀行西門分行
    謊報上開定存單遺失，辦理掛失止付及申請補發，並於當日
    與銀行提前解約，取回該 110萬元之存款。則被告乙○○意
    圖自己不法所有，施詐術使以交付存單作為借款擔保之方式
    ，使原告陷於錯誤而交付其 110萬元，惟其並無交還借款予
    原告之意思，並向各該銀行解除帳戶，取走 110萬元之擔保
    款項，乃無法律上之原因取得不法利益，原告爰依民法第17
    9 條規定，請求被告乙○○返還上開不法利益。且縱認被告
    乙○○之上開行為非屬詐欺行為，其所得亦非不法利益，然
    其未依約於每月清償 2萬元之利息，原告乃以本起訴狀繕本
    送達被告乙○○時起，作為終止兩造消費借貸關係之書面通
    知，爰請求如訴之聲明第2項所示。
  (七)聲明：1.被告乙○○、丙○○、甲○○及戊○○應連帶給付
    原告 3,794,100元，及自起訴狀繕本送達翌日起至清償日止
    ，按週年利率 5%計算之利息。2.被告乙○○應給付原告110
    萬元，及自 87年1月10日起至清償日止，按週年利率5%計算
    之利息。3.訴訟費用由被告負擔。4.原告願供擔保，請准宣
    告假執行。
二、被告乙○○主張：
  (一)自臺灣高等法院89年度訴字第98號民事判決及最高法院90年
    度第2249號民事裁定可知，原告主張被告乙○○等三人已就
    訴外人朱俊龍遺產中珠寶達成價值為 263,000元之和解，並
    不成立。
  (二)訴外人朱俊龍於 87年1月10日過世後，被告乙○○與丙○○
    及原告均同意自其銀行帳戶內提出 324萬元之承租戶押金，
    兄弟三人再各添入2萬元後，將330萬元現金以二貸之方式對
    外放款賺取利息，其中原告與被告乙○○等三人每人每月可
    分得 2萬元之利息，被告乙○○所收取之押金及租金，則交
    由被告丙○○分配；因此，當初被告乙○○將系爭面額60萬
    元及50萬元之定存單交付原告，係為了證明被告乙○○有能
    力處理上開對外放款事宜，並無向原告借款一事。詎原告於
    87年 5月間自行更換保險箱之鑰匙，避不見面，被告乙○○
    為免原告持被告乙○○所有之系爭定存單向第三人借款，乃
    將系爭定存單予以掛失止付。故原告稱被告乙○○以系爭定
    存單為擔保向其借貸 110萬元，並非事實，原告應就其主張
    負舉證責任。
  (三)聲明：1.原告之訴駁回。2.訴訟費用由原告負擔。3.如受不
    利判決，被告願供擔保，請准供擔保免為假執行。
三、被告丙○○主張：
  (一)訴外人朱俊龍之定存帳戶為 324萬元，原告與被告乙○○及
    丙○○領出上開324萬元後，每人再添入2 萬元，將330萬元
    交由被告乙○○貸予第三人以賺取利息。而上開 330萬元中
    之290萬元，係出租房子所收取之租金，其中二戶為 45萬元
    ，另一戶為200萬元，並未將330萬元予以分配。詎原告於87
    年 5月間自行更換保險箱之鑰匙，並將保險箱內之物品放置
    別處，被告丙○○及乙○○知悉後始請求原告處理。
  (二)聲明：1.原告之訴駁回。2.訴訟費用由原告負擔。3.如受不
    利判決，被告願供擔保，請准供擔保免為假執行。
四、被告甲○○主張：
  (一)被告甲○○並未拿取 3百餘萬元，原告應就其主張負舉證責
    任。被告甲○○就原告與被告乙○○及丙○○侵占兩造之父
    親朱俊龍遺產之事實，曾以偽造文書罪等為由予以請求，而
    被告乙○○及丙○○因對被告甲○○有善意之回應，故獲鈞
    院檢察署檢察官為不起訴處分在案，至原告則成立侵占罪及
    偽造文書罪。
  (二)聲明：1.原告之訴駁回。2.訴訟費用由原告負擔。3.如受不
    利判決，被告願供擔保，請准供擔保免為假執行。
參、兩造不爭執之事實：
一、原告為被告乙○○等三人之長兄，其等之父親訴外人朱俊龍
    於 87年1月10日過世時，被告甲○○人在國外，由原告與被
    告乙○○、丙○○處理訴外人朱俊龍之遺產，原告與被告乙○○、丙○○乃於同月17日以訴外人朱俊龍之名義，將其存
    放於華南商業銀行帳戶內之現金 324萬元、華僑商業銀行保
    險箱內之土地權狀、珠寶首飾及存放於華僑商業銀行外匯部
    帳戶內之美金 8萬餘元領出後，以原告之名義於合作金庫西
    門支庫開立第 35605號保險箱放置上開物品，並將保險箱之
    鑰匙交由被告乙○○及丙○○保管。
二、原告嗣將前開保險箱之鑰匙申報遺失，於 87年5月27日更換
    鑰匙打開該保險箱，將保險箱內之珠寶取回放置家中。
三、原告因自行更換上開保險箱鑰匙，取走保險箱內訴外人朱俊
    龍遺產之行為，經台灣高等法院以88年度易字第2618號刑事
    判決認定其成立侵占罪名，處以有期徒刑8月確定。
四、被告乙○○等三人於台灣高等法院88年度易字第2618號刑事
    案件繫屬中，對於原告提起附帶民事訴訟（臺灣高等法院89
    年度訴字第98號），主張原告侵占訴外人朱俊龍遺產中如系
    爭附表所示之珠寶首飾，提出訴外人寶儀公司出具之估價表
    作為證明珠寶價值之證據，被告戊○○則於該訴訟中證稱確
    有系爭附表所示之珠寶首飾存在，台灣高等法院乃依據被告
    戊○○之證詞，認定原告侵占訴外人朱俊龍遺產中珠寶之種
    類、數量係如系爭附表所示，並依據前揭估價表所估算之價
    格，認定系爭附表所示珠寶首飾之價值。
五、原告因於被告乙○○等三人強制執行之際，將名下部分不動
    產移轉訴外人廖玉玲名下之行為，為台灣台北地方法院檢察
    署檢察官提起公訴，現於本院審理中（ 93年度易字第809號
    ）。
六、被告乙○○曾於87年間將其所有系爭定存單交付原告，並於
    同年 6月間向上海商業銀行龍山分行及華南商業銀行西門分
    行申報系爭定存單遺失，辦理掛失止付及申請補發，且與銀
    行提前解約，取回110萬元之定期存款。
肆、得心證之理由：
一、按「因故意或過失，不法侵害他人之權利者，負損害賠償責
    任。」、「故意以背於善良風俗之方法，加損害於他人者亦
    同。」，民法第184條第1項前段、後段分別定有明文。亦即
    在民法第 184條所規範之侵權行為責任體系之下，若被侵害
    者係他人之「權利」時，只要加害人具有故意或過失，即應
    依民法第184條第1項前段負損害賠償責任；但若被侵害者非
    屬「權利」，而僅為純粹財產上損害、純粹經濟上損失等一
    般財產上利益，被侵害者即僅得依據民法第184條第1項後段
    之規定，限於加害人係出於故意，且係以背於善良風俗之方
    法加損害於被侵害者之情形，始應負擔侵權行為之損害賠償
    責任。次按「侵權行為固以故意或過失侵害他人之權利為成
    立要件，惟關於假扣押裁定，因自始不當而撤銷，或因民事
    訴訟法第529條第2項及第530條第3項之規定而撤銷者，債權
    人應賠償債務人因假扣押或供擔保所受之損害，同法第 531
    條定有明文，故債權人所負此項賠償損害責任，乃本於假扣
    押裁定撤銷之法定事由而生，債務人賠償請求權之成立，即
    不以債權人之故意或過失為要件，至債權人對於分配表聲明
    異議，並對於他債權人起訴雖受敗訴判決，但法律上既無該
    聲明異議人應賠償他債權人因此所受損害之明文規定，則該
    他債權人對於聲明異議人如請求損害賠償，惟得依民法侵權
    行為之法則辦理，亦即對於聲明異議人之有故意或過失應負
    證明之責。」，最高法院著有58年台上字第1421號判例可資
    參照；是民事訴訟之當事人主張他造當事人應負侵權行為之
    損害賠償責任者，自應就他造當事人有何故意或過失行為，
    負擔民事訴訟法上之舉證責任。本件原告訴之聲明第一項請
    求被告應連帶給付原告 3,794,100元，及自起訴狀繕本送達
    翌日起算之法定遲延利息部分，既係依據侵權行為之法律關
    係而為請求，即應就被告侵權行為之成立，負擔舉證證明之
    責任。
二、經查，原告主張被告乙○○等三人明知訴外人朱俊龍遺產中
    之珠寶首飾僅價值26萬餘元，竟主張原告侵占訴外人朱俊龍
    遺產中如系爭附表所示之珠寶首飾，提出訴外人寶儀公司出
    具之估價表作為證明珠寶價值之證據，被告戊○○則於該訴
    訟中虛偽證稱確有系爭附表所示之珠寶首飾存在，及原告嗣
    後自訴外人朱梅林（已歿）處取得一張彩色照片，得知被告
    所提出遺產清單中之藍寶石項目乃屬虛偽，實僅為一只綠玉
    戒指，前開詐害債權刑事案件第一審審理中，訴外人張定藩
    已經證稱其未見過被告乙○○等三人所提出珠寶清單內之物
    品，亦未為珠寶鑑價等情，雖據提出被告甲○○存證函影本
    一件（原證一）、照片四件（原證三）、本院93年易字第80
    9號刑事案件審理筆錄影本一件等附卷可稽，惟查：
    (一)卷附被告甲○○存證信函影本一件上，雖載有：「首飾26
      3000」等語，然依據臺灣高等法院89年度訴字第98號民事
      判決理由五之認定，可知該文書所記載之金額，僅為原告
      及被告乙○○等三人為商談被告甲○○主張原告及被告乙○○、丙○○侵占訴外人朱俊龍遺產之事所為之計算，且
      該協商內容，並未得到全體同意等情，乃原告及被告乙○○等三人於該民事訴訟中所不爭執之事實；參諸原告與被
      告乙○○等三人於進行上開協商時，訴外人朱俊龍遺產中
      珠寶首飾之種類、數量尚非明確，且並未請專業人員進行
      估價等事實，原告及被告乙○○等三人為協商和解，於該
      存證信函上所提出關於遺產中珠寶首飾之和解方案，自不
      足以作為推論遺產中珠寶首飾之價值確實為 263,000元之
      證據。是原告主張依據被告甲○○存證信函，可以推論被
      告明知訴外人遺產中珠寶之價值僅 263,000元云云，應非
      可採。
    (二)自卷附照片四件中的前面二件，雖可看出第一件照片中之
      婦女佩帶綠色戒指一枚，且該枚戒指與第二件照片中戒指
      之外觀近似，但原告並未提出任何證據，以證明系爭附表
      所載之藍寶石戒指，即係指上開二件照片中所拍攝之戒指
      而言。加以另外二張照片所拍攝之物品，則難看出與原告
      所稱之「藍寶石戒指」、「綠玉戒指」有何關係，是原告
      主張依據卷附照片四件，可以推論系爭附表中藍寶石項目
      乃屬虛偽，實僅為一只綠玉戒指云云，自非可採。
    (三)被告主張訴外人張定藩於本院 93年度易字第809號刑事案
      件中，證稱其未見過被告乙○○等三人所提出珠寶清單內
      之物品，亦未為珠寶鑑價等情，雖與該案件審理筆錄記載
      之情形相符，堪信為真。惟查，依據臺灣高等法院89年度
      訴字第98號民事判決理由四之記載，台灣高等法院認定系
      爭附表所示珠寶價值之基礎，本來就是已經知悉被告乙○○等三人僅將系爭附表所示珠寶之「照片」送請訴外人寶
      儀公司「估價」，而非將系爭附表所示珠寶「本身」送請
      訴外人寶儀公司「鑑定」，並且已經於判決理由中明確表
      示：「上開估價表以附圖照片參照重量所為之估價，乃不
      得不然之證明方法」等語；參諸訴外人張定藩於本院93年
      度易字第 809號刑事案件中，並另證稱：「當時我太太的
      朋友乙○○拿一些相片過來，口述這照片裡的東西有多大
      ，在聊天過程中我們有溝通關於照片裡東西的價值。」、
      「乙○○跟我說他們家裡面兄弟之間溝通家產的事，希望
      我寫個東西，讓他好跟他們兄弟溝通」、「我當時手寫的
      文件都是建議內容，沒有說謊」等語，而堪認訴外人張定
      藩確實曾經依據被告乙○○所提供之照片，而提供其對於
      系爭附表所示珠寶首飾價值之意見。是僅憑訴外人張定藩
      前開證詞之內容，顯然亦不足以推論被告乙○○等三人於
      臺灣高等法院89年度訴字第98號民事訴訟中所提出之估價
      表乃虛偽製作；尤其不可能僅憑此項證據，即認為系爭附
      表所示珠寶首飾之價值實際上只有 263,000元，而非台灣
      高等法院於該訴訟中所認定之5,321,800元。
    (四)此外，原告主張被告戊○○於臺灣高等法院89年度訴字第
      98號民事訴訟中所證確有系爭附表所示之珠寶存在，係屬
      偽證云云，則完全未提出任何證據以實其說，洵無足採。
      從而原告主張：「被告乙○○等三人於臺灣高等法院89年
      度訴字第98號民事訴訟中，明知訴外人朱俊龍遺產中之珠
      寶首飾僅價值26萬餘元，竟謊報遺產中珠寶首飾之數量，
      偽稱遺產中之珠寶首飾價值達 9,870,064元，而由被告戊○○配合偽證稱確有系爭附表之珠寶首飾存在，並由被告
      乙○○等三人提供訴外人寶儀公司出具之虛偽鑑價報告，
      作為證明系爭附表所示珠寶首飾價值之證據，致使台灣高
      等法院陷於錯誤，而判決原告應給付被告乙○○等三人5,
      321,800 元」，而依據侵權行為之法律關係，請求被告連
      帶給付原告 3,794,100元，及自起訴狀繕本送達翌日起至
      清償日止，按週年利率5%計算之法定遲延利息，自無理由
      ，應予駁回。
三、次查，原告主張被告乙○○於 87年2月6日為向原告借款110
    萬元，交付系爭定存單為原告供擔保等情，固據提出系爭定
    存單影本二紙在卷足稽。惟查，惟被告乙○○就此辯稱：「
    訴外人朱俊龍於 87年1月10日過世後，被告乙○○、丙○○
    及原告均同意自其銀行帳戶內提出 324萬元之承租戶押金，
    兄弟三人再各添入2萬元後，將330萬元現金以二貸之方式對
    外放款賺取利息，其中原告與被告乙○○等三人每人每月可
    分得 2萬元之利息，被告乙○○所收取之押金及租金，則交
    由被告丙○○分配；因此，當初被告乙○○將系爭面額60萬
    元及50萬元之定存單交付原告，係為了證明被告乙○○有能
    力處理上開對外放款事宜，並無向原告借款一事。嗣因原告
    於 87年5月間自行更換保險箱之鑰匙後，避不見面，被告乙○○為免原告持系爭定存單向第三人借款，乃將系爭定存單
    予以掛失止付。」等情，不僅核與被告丙○○所稱：「訴外
    人朱俊龍之定存帳戶為 324萬元，原告與被告乙○○及丙○○領出上開 324萬元後，每人再添入2萬元，將330萬元交由
    被告乙○○貸予第三人以賺取利息。而上開330萬元中之290
    萬元，係出租房子所收取之租金，其中二戶為45萬元，另一
    戶為 200萬元，並未將330萬元予以分配。詎原告於87年5月
    間自行更換保險箱之鑰匙，並將保險箱內之物品放置別處，
    被告丙○○及乙○○知悉後始請求原告處理。」等情互核相
    符，並有原告領取分配所得利息之明細影本一件在卷可稽。
    參以經本院訊問原告於何時、何地將 110萬元交付被告乙○○，原告係陳述：「我從我父親的銀行提出 324萬元現金，
    去提的時候，因為我父親帳交給乙○○管，是由他太太、他
    、丙○○、我一起去銀行的，把定存合約取消掉，提錢出來
    ，用袋子裝了現金，由丙○○帶著，上了乙○○的車，後來
    在把這錢存在我的保險箱，隔了一天，乙○○說放在保險箱
    不是辦法，提議要把錢處理一下，就丙○○、乙○○、我每
    個人出2萬元，湊成330萬元後，一人分 110萬元，我本來要
    放保險箱，但乙○○說放保險箱不會生利息，就交給我兩張
    定存單，我把 110萬元交給他去生利息，他跟我說每個月有
    兩萬元利息。」等情；則原告及被告乙○○、丙○○當時若
    確係如同原告所述已經有意朋分訴外人朱俊龍之 324萬元現
    金遺產，渠三人每人取走108萬元即可，豈有每人拿出2萬元
    湊成330萬元，再各自取走110萬元之必要？是依據經驗法則
    及邏輯推理，應認被告乙○○辯稱其係因希望原告同意將上
    揭 330萬元現金放貸第三人牟利，為取信原告其有相當之信
    用，始將系爭定存單交付原告保管等情，係屬真實。則原告
    既僅係同意將前揭遺產做放貸第三人牟利之處理，而未有將
    自己所有之財產交付被告乙○○之行為，其主張被告乙○○
    以詐欺之手段騙取其交付 110萬元，依據不當得利之法律關
    係請求被告乙○○賠償 110萬元及法定遲延利息，及主張被
    告乙○○向之借貸 110萬元，而依據借貸之法律關係終止借
    貸契約，請求被告乙○○返還欠款及法定遲延利息，自均無
    理由，應予駁回。
四、原告之訴既均經駁回，其假執行宣告之聲請亦失所附麗，爰
    併予駁回之。
五、本件事證已臻明確，兩造其餘主張陳述及所提之證據，均毋
    庸再與審酌，附此敘明。
六、據上論結：原告之訴為無理由，依民事訴訟法第78條，判決
    如主文。
中　  華  　民  　國　　96 　 年　   8    月    16    日
                  民事民二庭    法　官　楊代華
以上正本係照原本作成
如對本判決上訴，須於判決送達後20日內向本院提出上訴狀
中　  華  　民  　國　　96 　 年　   8    月    16    日
                                書記官  許婉如
